# 关于新收入准则的具体应用

提问人：tongyuan325348 时间：2020-06-19 11:33:03
请教陈版主
合同约定 60 吨货物，金额 60 万元，交付即转移风险和控制权。每次应由采购方提出发货申请，此后销售方按照采购方的要求发货，
本次按采购方要求已发 13 吨货物，请问应计入应收账款还是合同资产？
我们同事认为合同约定 60 吨尚未全部发货并经采购方验收，因此还存在其他义务，所以 13 万的金额应确认合同资产，我认为对于已发货并经验收的 13 吨货物，已不存在其他履约义务，应确认为应收账款，
请陈版指教，谢谢！

回答人：chenyiwei
合同资产是有条件的收款权利，不仅仅取决于时间流逝。这里的有条件，不仅仅是指存在其他未履行完毕的履约义务，也可能存在其他义务（如保证性质保义务）。
在该 13 吨已发货商品满足控制权转移条件，可以确认收入的前提下，“我们同事认为合同约定 60 吨尚未全部发货并经采购方验收，因此还存在其他义务，所以 13 万的金额应确认合同资产”的观点是合理的。